臺灣板橋地方法院刑事判決　　　　　　　96年度訴字第3928號
公　訴　人　臺灣板橋地方法院檢察署檢察官
被　　　告　甲○○
上列被告因毒品案件，經檢察官提起公訴（96年度毒偵字第5962
、6678號），本院以簡式審判程序審理，判決如下：
    主  文
甲○○如附表所示之罪所處之刑，應執行有期徒刑壹年陸月。
如附表編號一、四所示之物，分別沒收銷燬及沒收之。
    事實及理由
一、本件係依刑事訴訟法第273 條之1 第1 項規定，以簡式審判
    程序審理，合先敘明。
二、本件犯罪事實除更正如附表所示者外，其餘之犯罪事實、證
    據暨應適用之法條，均引用如附件起訴書之記載。
三、核被告甲○○如附表所示犯行，分係犯毒品危害防制條例第
    10條第1 項、第2 項之罪，其各該施用前持有各該毒品之低
    度行為，為各該施用之高度行為所吸收，均不另論罪；又被
    告有如起訴書所載之前案，並經執行完畢，有本院96年12月
    10日列印之臺灣高等法院被告前案紀錄表在卷可稽，其於有
    期徒刑執行完畢後之5 年以內，再故意犯本件如附表所示有
    期徒刑以上之各罪，均為累犯，均應依法加重其刑；爰審酌
    被告素行、犯罪動機、目的、所生危害，及犯罪後坦承犯行
    之態度，暨衡量連續犯廢除後刑罰裁量基礎衡平原則等一切
    情狀，酌情分別量處如主文所示之刑，並定其應執行刑（各
    處有期徒刑7 月、4 月、7 月、4 月）。又如附表編號一所
    示之第1 級毒品，為查獲之毒品，不問屬於犯人與否，應依
    同上條例第18條第1 項前段規定宣告沒收並銷燬之；另附表
    編號三之物，為被告所有，供本件犯行所用之物，應依刑法
    第38條第1 項第2 款規定宣告沒收之。
據上論斷，應依刑事訴訟法第273 條之1 第1 項、第299 條第1
項前段、第310 條之2 、第454 條第2 項，毒品危害防制條例第
10條第1 項、第2 項、第18條第1 項前段，刑法第11條、第47條
第1 項、第51條第5 款、第38條第1 項第2 款，判決如主文。
本案經檢察官吳文正到庭執行職務。
中　　華　　民　　國　　96　　年　　12　　月　　17　　日
                        刑事第5 庭法　官  黎錦福
上列正本證明與原本無異。
如不服本判決，應於判決送達後10日內敘明上訴理由，向本院提
出上訴狀（應附繕本），上訴於臺灣高等法院。
                                  書記官  蔡麗春
中　　華　　民　　國　　96　　年　　12　　月　　17　　日
附錄本案論罪科刑法條全文：
毒品危害防制條例第10條
施用第一級毒品者，處6 月以上5 年以下有期徒刑。
施用第二級毒品者，處3 年以下有期徒刑。
附表：
┌──┬──────┬────────┬────────────┐
│編號│行為態樣時間│查獲時間、地點、│所犯法條、所宣告刑期    │
│    │            │查扣物件        │                        │
├──┼──────┼────────┼────────────┤
│一  │96.8.1某時  │96.8.3下午08.30 │施用第1 級毒品，係犯毒品│
│    │            │，臺北縣新莊市昌│危害防制條例第10條第1 項│
│    │            │平街與昌隆街口；│之罪，累犯，處有期徒刑7 │
│    │            │查扣海洛因1 包（│月。查扣之海洛因1 包（淨│
│    │            │淨重0.1 公克）  │重0. 1公克）沒收並銷燬之│
│    │            │                │。                      │
├──┼──────┼────────┼────────────┤
│二  │同      上  │同上時、地查獲。│施用第2 級毒品，係犯同上│
│    │            │                │條例第10條第2 項之罪，累│
│    │            │                │犯，處有期徒刑4 月。    │
├──┼──────┼────────┼────────────┤
│三  │96.8.29.某時│96.8.30下午07.30│施用第1 級毒品，係犯同上│
│    │許          │，在臺北縣新莊市│條例第10條第1 項之罪，累│
│    │            │昌平街41巷6 號7 │犯，處有期徒刑7 月。    │
│    │            │樓。            │                        │
├──┼──────┼────────┼────────────┤
│四  │同      上  │同上時、地查獲；│施用第2 級毒品，係犯同上│
│    │            │查扣安非他命分裝│條例第10條第2 項之罪，累│
│    │            │杓2 支、殘渣袋2 │犯，處有期徒刑4 月。查扣│
│    │            │個、分裝袋9個。 │之安非他命分裝杓2 支、殘│
│    │            │                │渣袋2 個、分裝袋9 個均沒│
│    │            │                │收之。                  │
├──┴──────┴────────┴────────────┤
│以上一至四所處刑期，應執行有期徒刑壹年陸月。                  │
└───────────────────────────────┘
..................................................................
附件：
臺灣板橋地方法院檢察署檢察官起訴書
　　　　　　　　　　　　　　　　　　96年度毒偵字第5962號
                                                第6678號
　　被　　　告　甲○○　男　25歲（民國○○年○月○○日生）
　　　　　　　　　　　　住臺北縣新莊市○○街41巷6號7樓
　　　　　　　　　　　　身分證統一編號：Ｚ000000000號
上列被告因違反毒品危害防制條例案件，業經偵查終結，認應提
起公訴，茲敘述犯罪事實及證據並所犯法條如下：
        犯罪事實
一、甲○○前因施用毒品案件，經依臺灣板橋地方法院送觀察、
    勒戒後，認有繼續施用毒品傾向，復依同法院裁定令入戒治
    處所施以強制戒治，於民國90年9 月14日戒治期滿執行完畢
    ，復因施用毒品案件，經同法院判處有期徒刑5 月確定，甫
    於96年3 月16日易科罰金執行完畢；詎猶未戒除毒癮，復基
    於施用第一、二毒品之犯意，於96年8月4日、同年月30日為
    警採尿往前回溯26小時、96小時內之某時分，先後在不詳地
    點，分別施用第一級毒品海洛因、第二級毒品甲基安非他命
    各2 次。嗣：(1)於96年8月3日下午8時30分許，為警在臺北
    縣新莊市○○街與昌隆街口查獲，並扣得海洛因1 包（淨重
    0.1 公克）。(2)於96年8月30日，在其臺北縣新莊市○○街
    41巷6號7樓住處為警查獲，並扣得安非他命分裝勺2 支、殘
    渣2 個及分裝袋9 個等物。
二、案經臺北縣政府警察局永和分局、海山分局報告偵辦。
        證據並所犯法條
一、證據清單及待證事實
┌──┬──────────┬────────────┐
│編號│　 證據名稱　　　　 │　　待證事實　　　　　　│
├──┼──────────┼────────────┤
│ 1  │臺灣檢驗科技股份有限│被告施用第一、二級毒品之│
│　　│公司濫用藥物尿液檢驗│事實。　　　　　　　　　│
│    │報告2 紙。　　　    │　　                    │
├──┼──────────┼────────────┤
│ 2  │扣案第一級毒品海洛因│被告施用第一級毒品之證物│
│　　│1 包（淨重0.1 公克）│。　　　　　　　　　　　│
│    │。                  │                        │
├──┼──────────┼────────────┤
│ 3  │扣案之安非他命分裝勺│被告施用第二級毒品之證物│
│    │2 支、殘渣袋2 個及分│。　　　　　　　　　　　│
│    │裝袋9 個。          │                        │
├──┼──────────┼────────────┤
│ 4  │本署刑案資料查註紀錄│被告前因施用毒品案件，經│
│　　│表、全國施用毒品案件│法院判決並執行完畢後， 5│
│　　│紀錄表各1 件。　　　│年內再犯之事實。　　    │
└──┴──────────┴────────────┘
二、核被告所為，係犯毒品危害防制條例第10條第1項、第2項之
    施用第一級毒品、第二級毒品罪嫌。其前後2 次分別犯施用
    第一級毒品海洛因及第二級毒品安非他命罪嫌間，犯意各別
    ，行為互殊，請分論併罰。又被告前曾受有期徒刑之執行完
    畢（有本署刑案資料查註紀錄表可按）後，5 年以內故意再
    犯本件有期徒刑以上之罪，為累犯，請依刑法第47條第1 項
    規定加重其刑。扣案如事實欄所載之物，併請依法宣告沒收
    。
三、依刑事訴訟法第251 條第1 項提起公訴。
    此　致
臺灣板橋地方法院
中　　華　　民　　國　　96　　年　　9　　 月　　30　　日
                              檢察官  乙○○
本件正本證明與原本無異
中　　華　　民　　國　　96　　年　　10　　月　　16　　日
　　　　　　　　　　　  　    書記官
附錄本案參考法條全文
毒品危害防制條例第10條
施用第一級毒品者，處6 月以上5 年以下有期徒刑。
施用第二級毒品者，處3 年以下有期徒刑。
